臺灣花蓮地方法院民事判決　九十年度簡上字第七九號
　　上訴人　　乙○○
　　被上訴人　甲○○
右當事人間請求侵權行為損害賠償事件，上訴人對於中華民國九十年十月三十日本院
花蓮簡易庭九十年度花簡字第三五二號第一審判決提起上訴，本院判決如左：
    主      文
原判決關於駁回上訴人後開第二項之部分及訴訟費用之裁判（確定部分除外）均廢棄
。
右開廢棄部分，被上訴人應再給付上訴人新台幣壹仟貳佰元。
其餘上訴駁回。
第一、二審訴訟費用除確定部分外，由被上訴人負擔百分之一，餘由上訴人負擔。
    事      實
甲、上訴人方面：
一、聲明：(1)原判決不利上訴人部分廢棄。(2)右廢棄部分，被上訴人應再給付上訴人
    新台幣（以下同）十七萬四千元。(3)第一、二審訴訟費用由被上訴人負擔。
二、陳述：除與原審判決書所載者相同茲予引用外，補稱對於車禍及過失情節沒意見
    ，就請求被上訴人賠償之各項目陳述如下：
  (1)醫療費用：請求七萬一千五百元。被上訴人西醫部分之醫藥費、住院費用已經支
    付，但上訴人受傷後接受類固醇治療住院六日，緊接著原主治大夫要求上訴人於
    八十九年十月二十三日至十月二十四日再以類固醇住院二日，且完全自費，故上
    訴人改以中醫傳統治療。中醫淵源數千年，亦為近代西醫所推介，原告由不良於
    行到如今行動力恢復，證明採用手段有效，何來原審所謂之效果尚難定論。且原
    審亦未要求上訴人提示草藥送化驗。上訴人參加民間療法並不是醫師指示，是上
    訴人認為有效而自行前往。
  (2)機車修理費：車主花蓮縣環保局已將電動機車之損害賠償請求權讓與上訴人，故
    上訴人再請求車輛修護費用一千二百元。
  (3)工資損失：上訴人住院六天，少了六天工資，而上訴人請休假有不休假獎金之損
    失，請病假亦影響考績，並導致上訴人當年度考績被打乙等，故上訴人請求住院
    六日之工資損失一萬元。
  (4)調解費用：即法院所收之費用三百四十元，應由被上訴人負擔。
  (5)精神慰撫金：請求十萬元。上訴人所受傷害復健長達一年以上，迄未中止，精神
    上損失含時間、交通費、旅遊、費用等，豈是原審核給之一萬元所能衡量。
三、證據：除援用原審之立證方法外，補提出住院日期表、花蓮縣環境保護局九十年
    十一月二十一日、九十一年四月十一日函、花蓮縣政府考績通知書等影本各一紙
    為證。
乙、被上訴人方面：
一、聲明：(1)駁回上訴。(2)訴訟費用由上訴人負擔。
二、陳述：除與原審判決書所載者相同茲予引用外，補稱：對於車禍過程及過失情節
    沒意見。醫療費用部分，上訴人是去水療游泳池，並沒有醫療人員在場指導，不
    知是否為必要之醫療行為。機車修理費一千二百元部分，願意全額照給，不計算
    折舊。而工資損失部分，原審已經判賠上訴人原本預計出國之團費，故不願再賠
    工資損失。
三、證據：援用原審之立證方法。
丙、本院依職權函請花蓮縣政府說明上訴人八十九年休、病假日期及是否因病假考績
    考列乙等。
    理      由
一、上訴人於原審起訴及上訴主張：被上訴人於八十九年九月二十五日下午九時三十
    分許，駕駛Ｕ６–一五二二號自用小客車，沿花蓮市○○路由南往北方向行駛，
    途經該路二七六巷口處時，未注意汽車行經無號誌交岔路口時，支線道車應讓幹
    線道車先行，及在劃有分向限制線之路段不得駛入來車車道之規定，提前左彎，
    致撞及上訴人騎乘之車號ＷＵＮ–一一二號機車，致上訴人倒地，機車毀損，上
    訴人因此受有腰部扭傷、下背疼痛等傷害，爰依據侵權行為損害賠償之法律關係
    ，請求被上訴人賠償上訴人住院五日之工資損失一萬元、機車修理費一千二百元
    、旅遊損失二萬四千零二十六元、醫療費用七萬一千五百元、調解郵費三百四十
    元、精神損失十萬元，總計二十萬七千零六十六元。原審僅判決被上訴人應給付
    上訴人三萬四千零二十六元，其餘部分均予以駁回，但上訴人醫療費用部分係傳
    統中醫治療，機車部分亦已經車主讓與損害賠償請求權，上訴人亦有繳納調解費
    用，且精神上損失不僅原審判給之一萬元，故請求將原審判決不利上訴人之部分
    廢棄改判等語。
二、被上訴人於原審及上訴抗辯：對於車禍過程及過失情節沒有意見，但上訴人提出
    之醫療費用是去水療游泳池，不知是否為必要之醫療費用，機車修理費用一千二
    百元部分，被上訴人願意賠償，精神賠償部分請依法審核，其餘費用被上訴人則
    不願再賠等語。
三、經查，上訴人主張被上訴人於八十九年九月二十五日下午九時三十分許，駕駛Ｕ
    ６–一五二二號自用小客車，沿花蓮市○○路由南往北方向行駛，途經該路二七
    六巷口處時，未注意汽車行經無號誌交岔路口時，支線道車應讓幹線道車先行，
    及在劃有分向限制線之路段不得駛入來車車道之規定，提前左彎，致撞及上訴人
    騎乘之車號ＷＵＮ–一一二號機車，致上訴人機車毀損，並受有腰部扭傷、下背
    疼痛之傷害，業據被上訴人自認，並據本院調閱九十年度交易字第一０七號刑事
    卷查核無訛，被上訴人對於車禍之發生，應負過失責任甚明。兩造對於原審判決
    被上訴人應給付之旅遊損失二萬四千零二十六元部分，均不爭執，是以本件應審
    酌者，為上訴人請求之下列各項費用，是否有理，爰審核如左：
  (1)醫藥費用：此部分上訴人請求七萬一千五百元，雖據上訴人所提出之桃園縣民間
    療法協會證明書、敷藥收據、育康企業社水療收據為證，但上開治療既非由醫師
    所為，亦非醫師所指示必要之治療方法，上訴人亦陳明是其自認為有效而自行前
    往，則此部分是否為必要之治療，顯有可疑，上訴人亦未能舉證證明此為必要之
    治療方式，此部分尚難准許。
  (2)機車修理費：上訴人所騎乘之車號ＷＵＮ–一一二號機車，車主為花蓮縣環境保
    護局，上訴人業於原審判決後受讓本件機車之損害賠償請求權，此有花蓮縣環境
    保護局九十一年四月十一日、九十年十一月二十一日函影本附卷可按。而上訴人
    因本件車禍修理車輛繼電器花費一千二百元，此有統一發票一紙可按，被上訴人
    亦表示願意給付此部分修理費一千二百元，不計算折舊部分，故此部分請求為有
    理由，可以准許。
  (3)工資損失：上訴人請求住院六日之工資損失一萬元，惟上訴人為公務員，有花蓮
    縣政府個人薪資明細表一份可按，其因請病假住院六日，究竟受有如何之工資損
    失，均未舉證以實其說，僅泛言其請病假影響考績，致八十九年度考績被打乙等
    ，且請休假亦受有不休假獎金之損失等語，然上訴人八十九年度考績考列乙等與
    其於八十九年九月請病假四日無關，且其八十九年度請休假日數為七日，亦有花
    蓮縣政府九十一年五月一日函文附卷可按，其當年度休假七日亦剛好與公務人員
    請假規則第十條第一項公務人員每年至少應休假七日以上之規定相符，而此七日
    休假本屬不得請領不休假獎金之範圍，則上訴人顯然當年度亦未受到不休假獎金
    之損失，從而，上訴人所謂有不休假獎金或考績獎金之損失云云，顯無理由。
  (4)調解費用：此部分上訴人三百四十元，經查應係其於原審繳納之郵票費用三百四
    十元，惟此項費用屬裁判費用之一部分，須依兩造勝負比例計算被上訴人應負擔
    之訴訟費用額，故上訴人此部分請求尚無理由。
  (5)精神慰撫金：上訴人係受到腰部扭傷、下背疼痛之傷害，此部分原審參酌上訴人
    為公務員，所受傷害並非嚴重，因受傷住院所造成之不便與痛苦等一切情狀，核
    給精神慰撫金一萬元，並無不合，逾此部分之請求，為無理由，應予駁回。
  (6)總計上訴人得請求之金額，為旅遊損失二萬四千零二十六元，精神慰撫金一萬元
    ，機車修理費一千二百元，合計三萬五千二百二十六元。
四、從而，上訴人依侵權行為之法律關係，請求被上訴人賠償之金額，於三萬五千二
    百二十六元之範圍內為有理由，應予准許，逾此部分之請求，為無理由，應予駁
    回。原審所為關於駁回上訴人如本判決主文第二項所示部分之請求，尚有未洽，
    上訴意旨認原判決此部分不當，請求廢棄改判，為有理由，應予廢棄改判如本判
    決主文第一項、第二項所示；其餘上訴部分，上訴意旨求予廢棄改判，為無理由
    ，應予駁回。
據上論結，本件上訴一部有理由，一部無理由，爰依民事訴訟法第四百三十六條之一
第三項、第四百四十九條第一項、第二項、第四百五十條、第七十九條但書，判決如
主文。
中　　　華　　　民　　　國　　九十一　　年　　　七　　　月　　　三　　　日
　　　　　　　　　　　　臺灣花蓮地方法院民事庭
~B審判長法官　陳心弘
~B法　　　官　余明賢
~B法　　　官　林碧玲
右正本証明與原本無異。
本判決不得上訴。
~B法院書記官　陳賜福
中　　　華　　　民　　　國　　九十一　　年　　　七　　　月　　　四　　　日
